【裁判字號】    97,交聲,426
【裁判日期】    970226
【裁判案由】    違反道路交通管理處罰條例聲明異議
【裁判全文】
臺灣臺北地方法院交通事件裁定         97年度交聲字第426號
原處分機關  臺北市交通事件裁決所
異  議  人  歐力士小客車租賃股份有限公司
即受處分人
代  表  人  甲○○
代  理  人  乙○○
上列受處分人因違反道路交通管理處罰條例案件，對於臺北市交
通事件裁決所民國九十七年二月五日所為之處分（原處分案號：
北市裁二字第裁22-ZAB032732號），聲明異議，本院裁定如下：
    主  文
異議駁回。
    理  由
一、按汽車行駛高速公路，應依速限標誌指示；汽車行駛於高速
    公路之道路，不遵使用限制、禁止、行車管制及管理事項之
    管制規則而有行車速度超過規定之最高速限之行為者，處汽
    車駕駛人新臺幣（下同）三千元以上六千元以下罰鍰，高速
    公路及快速公路交通管制規則第五條、道路交通管理處罰條
    例第三十三條第一項第一款分別定有明文。
二、本件異議人即受處分人歐力士小客車租賃股份有限公司所有
    之車號九一六七—ＲＲ號自小客車，於民國九十六年九月二
    十日九時五十九分，在國道二號東向三‧二公里處，經內政
    部警政署國道公路警察局第一警察隊逕行舉發其有超速之違
    規情事（限速九十公里，行車速度一百零一公里，超速十一
    公里），受處分人不服，提出陳述，原處分機關函請舉發單
    位調查結果，仍認違規事實明確，依道路交通管理處罰條例
    首開規定，裁處受處分人罰鍰三千元，受處分人不服，提出
    本件異議。其異議意旨略以：高速公路速限以一百公里為常
    態，在欲縮減速限之路段，倘以科學儀器採證取締超速違規
    ，應在至少在三百公尺前，豎立明顯標示告知駕駛人。舉發
    單位稱於同路段第一‧五公里處設有測速照相限速標誌，惟
    該標誌後即已有固定式測速照相機，本件裁罰實有違誤，請
    撤銷原處分等語。
三、本院之判斷：
  (一)受處分人所有之上開自小客車，於九十六年九月二十日九時
    五十九分，在國道二號東向三‧二公里處，限速九十公里，
    行車速度一百零一公里，超速十一公里等情，有本件違規之
    採證照片附卷可稽，且為受處分人所不否認，可以採認。
  (二)按汽車駕駛人行車速度超過規定之最高速限，經採用固定或
    非固定式科學儀器取得證據資料證明者，於一般道路須至少
    於一百公尺，於高速公路、快速公路須至少於三百公尺前，
    明顯標示之，道路交通管理處罰條例第七條之二第三項固有
    明文，然其立法用意，不外表明科處違規人行政裁罰之終極
    目的在敦促駕駛人依行車速限駕駛，是以科學儀器採證，由
    主管機關在明顯處告示，用以提醒駕駛人依道路限速行駛，
    以期在駕駛人避免受罰之心理下，達到依行車速限駕駛，進
    而維護行車安全之最大效益，尚非謂如有違反上開注意規定
    ，駕駛人超速行駛之違規即應不罰，受處分人主張違規地點
    未設警告標示而不應處罰云云，其立論已難採取。
  (三)況本件關於違規地點之標示設置情形，經舉發單位九十六年
    十二月十九日公警一交字第０九六０一七五八九三號函記載
    ：「有關車號第九一六七—ＲＲ號車於九十六年九月二十日
    九時五十九分行駛國道二號公路東向三‧二公里處…違規案
    ，經查該路段於東向一‧五公里處設有速限九十公里暨前有
    測速照相之告示牌」等語，且受處分人對此，於異議狀內亦
    不否認，堪認警察取締本件違規之方式，與前揭道路交通管
    理處罰條例第七條之二規定高速公路至少於三百公尺前設標
    示之規定，並無不合。
  (四)綜上，本件違規事實明確，受處分人所辯並非可採，原處分
    機關據此援引首揭道路交通管理處罰條例第三十三條第一項
    第一款規定，裁處受處分人罰鍰三千元，核無違誤，本件異
    議為無理由，應予駁回。
四、據上論斷，應依道路交通案件處理辦法第十九條，裁定如主
    文。
中    華    民    國  九十七  年    二    月  二十六  日
                  交通法庭法  官  高偉文
以上正本證明與原本無異
如不服本裁定應於送達後五日內向本院提出抗告狀
                          書記官  張華瓊
中    華    民    國  九十七  年    二    月  二十七  日


司法院資訊處製作；財團法人民間司法改革基金會備份。
